# Justyna Bruniaux Lipska

Front-End Junior\_ Developper



Age: 44

Adresse : Villeneuve d'ascq Tel. 06.23.79.64.00

justyna.bruniaux74@gmail.com

#### Langues

→ polonais native
→ anglais C\_1
→ français C\_1
→ allemand A\_1

#### Centres d'intérêt

TED conférences

#### **TED**

Plateformes web





### Profil

Je m'exprime librement dans trois langues : polonais, anglais et français. J'ai travaillé avec les grands projets, comme :

- > l'embauche d'employés sur la ligne de production
- > le renouvèlement et l'agrandissement des usines de la production en Pologne,
- > transfert de la technologie des gilets pare-balles de Norvège à Pologne.

Depuis 2016 j'acquis des connaissances sur la création et maintenance de sites WEB.

# Expériences professionnelles

>	2017	ENSAIT ensait	Création d'une base de données de tissus virtuels Création d'un site web de la mode
>	2014 - 2015	Auchan Auchan	Création d'une base de données de tissus virtuels
>	2011	Coriolis Coriolis	Traductrice <i>(arrivée en France )</i>
>	2009 - 2011	NFM GROUP	Responsable de projet du département balistique
>	2007-2009	Sandex Sondex	Chef de Project
>	2006-2007	Alakiernia 🍇 lakiemia Sp. z o.o.	Assistante de Direction / Responsable Qualité

## **Education**

Formation en France

2017 – 2018	Cours de développement WEB M2i
2016	Cours de développement WEB SIMPLON
2014	Cours d'anglais
2012 – 2013	Diplôme: DEFI A_2 et B_1 en français
2012	Diplôme: DILF en français

Études en Pologne

1995 – 2000	Génie de l'environnement BAC + 5
	Ecole Polytechnique (Kaszalin / Pologne)
1993 - 1995	Technicienne Commerçante BAC + 2
	Ecole professionnelle (Sapot / Pologne)

# Loisirs

Jogging distance : 10 km
Cyclisme distance : 50 km